【裁判字號】    97,易,546
【裁判日期】    970917
【裁判案由】    竊盜
【裁判全文】
臺灣基隆地方法院刑事判決               97年度易字第546號
公  訴  人  臺灣基隆地方法院檢察署檢察官
被      告  宇○○
                    ）
上列被告因竊盜案件，經檢察官提起公訴（97年度偵字第3135號
），被告已就被訴之犯罪事實為有罪之陳述，本院乃裁定依簡式
審判程序進行審理，並判決如下：
    主  文
宇○○攜帶兇器竊盜，處有期徒刑捌月。扣案之油壓剪壹支、鐵
撬壹支、手推車壹台均沒收。
    事實及理由
一、本件除犯罪事實欄一第三行「於民國97年7月21日下午5時許
    」文字記載後補充「基於竊盜之單一犯意」、第六行「即自
    同日18時30分起至同日21時34分許止」文字記載後補充「於
    時間、空間密接之情況下，接續」、第十二行「張君長」之
    記載，應更正為「未○○」；證據部分應補充：「被告於本
    院審理時之自白」外，餘犯罪事實、證據均引用如附件檢察
    官起訴書之記載。
二、按刑法321條第1項第3 款之攜帶兇器竊盜罪，係以行為人攜
    帶兇器為其加重要件，此所謂兇器，其種類並無限制，凡客
    觀上足以對人之生命、身體安全構成威脅，具有危險性之兇
    器均屬之，且祇須行竊時攜帶此種具危險性之兇器為已足，
    並不以攜帶之初有行兇之意圖為必要（最高法院79年臺上字
    第5253號判例意旨參照），亦不以將該兇器自他地攜往行竊
    地為必要（最高法院62年臺上字第2489號判例意旨參照），
    是不問該兇器係行為人自行攜往行竊現場，或在竊盜現場臨
    時持以行竊，均應論行為人以攜帶兇器竊盜罪。查本案被告
    持以行竊之鐵撬、油壓剪，係其攜帶至現場，且均屬金屬材
    質，質地相當堅硬，更足以將墳墓上之鐵門拆剪，如持之攻
    擊人之身體，必將致人之身體受傷，於客觀上確足對人之生
    命、身體、安全構成威脅，為具有危險性之兇器無誤。核被
    告所為，應係犯刑法第321條第1項第3 款之攜帶兇器竊盜罪
    。又被告係基於單一概括之竊盜犯意，在時間、空間密接之
    情形下，接續竊取墓園內墳墓上之鐵門共計52片，應為接續
    犯，公訴意旨認應分論併罰，容有未洽。
三、爰審酌被告前於87年間已有竊盜前科，竟猶不思悔悟，再次
    欲不勞而獲，顯見其法紀觀念薄弱，不知尊重他人之財產權
    ，惡性非輕，及其攜帶兇器為鐵撬、油壓剪，潛藏危險性不
    小，惟念及犯後尚能坦承犯行，犯罪後態度尚可等一切情狀
    ，量處如主文所示之刑。
四、扣案之油壓剪1支、鐵撬1支、手推車1 台，均係犯罪行為人
    即被告所有，供其犯本案竊盜犯行所用之物，業據被告供述
    在卷，應依刑法第38條第1項第2款之規定宣告沒收。
據上論斷，應依刑事訴訟法第273條之1第1項、第 299條第1項前
段，第310條之2、刑法第321條第1項第3款、第38條第1項第2 款
，判決如主文。
本案經檢察官巳○○到庭執行職務。
中    華    民    國    97    年    9    月    17     日
                  刑事第三庭法    官  林淑鳳
以上正本證明與原本無異。
如不服本判決應於收受本判決後10日內向本院提出上訴書狀，其
未敘述上訴理由者，並得於提起上訴後10日內向本院補提理由書
狀（均須按他造當事人之人數附繕本）「切勿逕送上級法院」。
中    華    民    國    97    年    9     月    19    日
                            書 記 官  王靜敏
附錄論罪法條：
中華民國刑法第321條第1項第3款
（加重竊盜罪）
犯竊盜罪而有左列情形之一者，處六月以上、五年以下有期徒刑
：
一、於夜間侵入住宅或有人居住之建築物、船艦或隱匿其內而犯
    之者。
二、毀越門扇、牆垣或其他安全設備而犯之者。
三、攜帶兇器而犯之者。
四、結夥三人以上而犯之者。
五、乘火災、水災或其他災害之際而犯之者。
六、在車站或埠頭而犯之者。
前項之未遂犯罰之。
附件：
臺灣基隆地方法院檢察署檢察官起訴書
                                      97年度偵字第3135號
    被      告  宇○○  男  39歲（民國○○年○月○○日生）
                        國民身分證統一編號：Ｚ000000000號
                        住桃園縣蘆竹鄉海湖村22鄰48號之1
                        居桃園縣八德市○○街73巷4號
                        （現在臺灣基隆看守所羈押中）
上列被告因竊盜案件，業經偵查終結，認應提起公訴，茲將犯罪
事實及證據並所犯法條分敘如下：
            犯罪事實
一、宇○○因需錢孔急，竟意圖為自己不法所有，於多次前往設
    於台北縣貢寮鄉福連村「馬崗第12號」公墓勘查地形後，即
    於民國97年7月21日下午5時許，攜帶其所有之手推車1台，
    以及客觀上足對人之生命、身體構成威脅之兇器即油壓剪、
    鐵撬各1把，並駕駛車號ZZ-0301號小貨車抵達上開公墓後，
    即自同日18時30分許起，至同日21時34分許止，以上開油壓
    剪、鐵撬破壞上開公墓內鐵門固定處及鎖頭，再取下鐵門之
    方式，先後竊取子○○、地○○、丙○○、戌○○、丁○○
    、卯○○、丑○○、王坤炡、亥○○、辰○○、己○○、宙
    ○○、黃○○、午○○、蔡明忠、癸○○、乙○○、戊○○
    、寅○○、壬○○、申○○、天○○、甲○○、玄○○、庚
    ○○、張君長、辛○○等人所有，裝置在埋葬先人墳墓上之
    白鐵門共52片（除午○○、戊○○2人所有裝置在墳墓上之
    白鐵門為均1片外，其餘均為每一座墳墓設置2片為1組之白
    鐵門）得手，並使用上開手推車將該等鐵門搬運至上開小貨
    車上後，即駛離現場，待予以拆剪後持以變賣牟利；嗣於同
    日晚間22時30分許行經臺北縣雙溪鄉○○○○○路18.5公里
    處，為警發現認有可疑而上前攔查，並當場逮捕，且扣得上
    開白鐵門共52片（均已發還子○○等人）及油壓剪、鐵撬各
    1 把、手推車1台，再經宇○○供述後，始查悉上情。
二、案經臺北縣政府警察局瑞芳分局報告偵辦。
            證據並所犯法條
一、上揭犯罪事實，業據被告宇○○坦承不諱，並經證人即被害
    人子○○、地○○、丙○○、戌○○、丁○○、卯○○、丑
    ○○、王坤炡、亥○○、辰○○、己○○、宙○○、黃○○
    、午○○、蔡明忠、癸○○、乙○○、戊○○、寅○○、壬
    ○○、申○○、天○○、甲○○、玄○○、庚○○、張君長
    、辛○○於警詢時陳述明確，復有上開油壓剪、鐵撬各1把
    及手推車1台扣案可證，且有搜索扣押筆錄1份、贓物認領保
    管單27紙及上開油壓剪、鐵撬、手推車、小貨車、竊得白鐵
    門、公墓現場之照片在卷為憑；是被告之自白與事實相符，
    其犯嫌已堪認定。
二、核被告所為，均係犯刑法第321條第1項第3款之攜帶兇器竊
    盜罪嫌。其先後多次竊盜犯行，犯意各別，行為互殊，且侵
    害各該不同被害人之財產法益，請分論併罰。扣案之上開油
    壓剪、鐵撬各1把及手推車1台，為被告所有供其犯罪所用之
    物，併請依刑法第38條第1項第2款、第3項前段規定宣告沒
    收之。
三、依刑事訴訟法第251條第1項提起公訴。
    此  致
臺灣基隆地方法院
中    華    民    國    97    年    8     月    22    日
                              檢察官  酉  ○  ○
本件正本證明與原本無異
中    華    民    國    97    年    8     月    27    日
                              書記官  鄭  雅  文
所犯法條
刑法第321條第1項第3款
中華民國刑法第321條
（加重竊盜罪）
犯竊盜罪而有左列情形之一者，處六月以上、五年以下有期徒刑
：
一、於夜間侵入住宅或有人居住之建築物、船艦或隱匿其內而犯
    之者。
二、毀越門扇、牆垣或其他安全設備而犯之者。
三、攜帶兇器而犯之者。
四、結夥三人以上而犯之者。
五、乘火災、水災或其他災害之際而犯之者。
六、在車站或埠頭而犯之者。
前項之未遂犯罰之。


司法院資訊處製作；財團法人民間司法改革基金會備份。
